臺灣臺南地方法院刑事判決　　　　　　 100年度訴字第1186號
公　訴　人　臺灣臺南地方法院檢察署檢察官
被　　　告　章杉
上列被告因違反毒品危害防制條例案件，經檢察官提起公訴（10
0年度毒偵字第959號），被告於本院準備程序中就被訴事實為有
罪之陳述，本院合議庭裁定由受命法官獨任進行簡式審判程序，
判決如下：
    主  文
章杉施用第一級毒品，累犯，處有期徒刑拾月；又施用第二級毒
品，累犯，處有期徒刑陸月。應執行有期徒刑壹年貳月。
    事實及理由
一、犯罪事實：章杉前於85年12月間曾因施用第一級毒品海洛因
    及自85年10月間某日起，至85年12月21日止連續施用第二級
    毒品安非他命之犯行，經臺灣高等法院臺南分院依職權送觀
    察、勒戒後，認無繼續施用毒品之傾向，於87年8月7日出所
    ，並經該院於同年9月24日，以86年度上訴字第1940號判決
    諭知免刑確定。又自91年6月初起至92年5月9日止，連續施
    用第一級毒品海洛因及第二級毒品安非他命多次，經本院以
    91 年度毒聲字第1947號裁定送觀察勒戒，因有繼續施用傾
    向，於92年7月16日再經本院裁定送強制戒治，於93年1月9
    日出監，並經本院以92年度訴字第779號判決分別判處有期
    徒刑10月、6月，定應執行刑為有期徒刑1年2月確定，於94
    年5 月31日縮短刑期假釋出監，同年7月19日期滿，以已執
    行論；復因施用毒品案件及6件竊盜案件，經本院分別判處
    有期徒刑6月、3月、2月、4月、4月、4月、4月，經減刑後
    定應執行刑為有期徒刑1年10月，並於98年2月18日縮短刑期
    假釋出監，假釋期間至98年11月8日止。詎其猶未戒除毒癮
    ，復基於施用第一級毒品海洛因、第二級毒品甲基安非他命
    之犯意，於100年3月22日凌晨0時許，在臺南市○區○道里
    ○○街108號10樓之1住處，施用第一級毒品海洛因1次；於
    100年3月20日20時許，在上址住處，施用第二級毒品甲基安
    非他命1次。為警於100年3月22日2時50分採尿送驗查獲。案
    經臺南市政府警察局永康分局報告臺灣臺南地方法院檢察署
    檢察官偵查起訴。
二、本件被告章杉所犯均係死刑、無期徒刑、最輕本刑為3年以
    上有期徒刑以外之罪，其於準備程序中就被訴事實為有罪之
    陳述，經法官告知簡式審判程序之旨，並聽取公訴人及被告
    之意見後，認宜為簡式審判程序，依刑事訴訟法第273條之1
    第1項規定，裁定進行簡式審判程序加以審理，則依據刑事
    訴訟法第273條之2、同法第159條第2項之規定，不適用傳聞
    法則有關限制證據能力之相關規定；並得依同法第310條之2
    之準用同法第454條之規定製作略式判決書（僅記載「證據
    名稱」），合先敘明。
三、按施用第一、二級毒品，毒品危害防制條例第10條第1項、
    第2項定有處罰明文。依87年5月20日修正施行後之毒品危害
    防制條例第20條規定，5年內再犯第10條之罪，經觀察、勒
    戒後，認有繼續施用毒品之傾向或三犯以上者，不適用前項
    關於觀察勒戒之規定。另「倘被告於5年內已再犯，經依法
    再為保安處分或追訴處罰者，縱其第三次（或第三次以上）
    施用毒品之時間，在初犯之保安處分執行完畢釋放5年以後
    ，即非屬「5年後再犯」之情形，且因前有「5年內再犯」情
    形，顯見其再犯率甚高，原實施之保安處分無法收其實效，
    毋庸仍予寬典處遇，而應依該條例第10條逕予刑罰制裁(最
    高法院九十五年第七次刑事庭會議決議參照)。查被告前於
    85 年12月間因施用第一級毒品、第二級毒品案件，經臺灣
    高等法院臺南分院依職權送觀察、勒戒後，認無繼續施用毒
    品之傾向，於87年8月7日出所，並經該院於同年9月24日，
    以86 年度上訴字第1940號判決諭知免刑確定；嗣於91年6月
    初起至92年5月9日止，因連續施用第一級毒品海洛因及第二
    級毒品安非他命多次，經本院裁定送觀察勒戒，因有繼續施
    用傾向，於92年7月16日再經本院裁定送強制戒治，於93年1
    月9日出監，並經本院以92年度訴字第779號判決分別判處有
    期徒刑10月、6月，定應執行刑為有期徒刑1年2月確定；又
    於94年間因連續施用第一級毒品案件，經臺灣高等法院臺南
    分院以95年度上訴字第395號判決判處有期徒刑1年、8月，
    應執行有期徒刑1年6月確定。是被告既曾於前揭強制戒治處
    分執行完畢後5年內之91年、94年間再犯上開施用毒品之罪
    ，且經法院判處罪刑確定，顯見其再犯率甚高，原實施觀察
    、勒戒、強制戒治，已無法收其實效，而無5年戒斷期之存
    在，被告另犯本件施用第一級毒品海洛因與第二級毒品甲基
    安非他命犯行，依前揭說明，即無再施以觀察、勒戒及強制
    戒治之必要，而應依法追訴、審理。
四、上開犯罪事實，有下列事證足資證明：
  (一)被告於警詢、本院準備程序及審理中之自白。
  (二)臺南市警察局永康分局送驗尿液及年籍對照表、臺灣檢驗科
    技股份有限公司濫用藥物檢驗報告各1紙。
  (三)卷附臺灣高等法院被告全國前案紀錄表。
五、查海洛因、甲基安非他命分屬毒品危害防制條例第2條第2項
    第1款、第2款所規定之第一級毒品與第二級毒品，核被告所
    為，係犯毒品危害防制條例第10條第1項、第2項施用第一級
    毒品與第二級毒品罪。被告持有第一級毒品與第二級毒品，
    復進而施用，其持有第一級毒品與第二級毒品之低度行為，
    應分別為施用第一級毒品與第二級毒品之高度行為所吸收，
    不另論罪。再被告有如犯罪事實欄所載科刑及執行完畢之前
    科紀錄，此有卷附臺灣高等法院被告全國前案紀錄表可稽，
    其於5年以內再故意犯本件有期徒刑以上之罪，均為累犯，
    依法加重其刑。爰審酌被告前曾因施用毒品案件經觀察勒戒
    及強制戒治程序後，仍未能徹底戒除毒癮，又因施用毒品因
    遭法院判處徒刑，執行後仍舊因心志不堅，復犯本件之罪，
    顯見其戒癮之意志力尚薄弱，惟犯後坦承犯行態度良好等一
    切情狀，分別量處如主文所示之刑，並定其應執行之刑。
六、依刑事訴訟法第299條第1項前段、第273條之1第1項、第310
    條之1，毒品危害防制條例第10條第1項、第2項，刑法第11
    條前段、刑法第47條第1項、第51條第5款，判決如主文。
本案經檢察官蘇榮照到庭執行職務。
中    華    民    國    100    年    12    月   14    日
                  刑事第七庭  法  官  鄭銘仁
以上正本證明與原本無異。
如不服本判決應於收受本判後10日內向本院提出上訴書狀，並應
敘述具體理由。其未敘述上訴理由者，應於上訴期間屆滿後20日
內向本院補提理由書狀（均須按他造當事人之人數附繕本）「切
勿逕送上級法院」。
                                書記官  郭勝華
中    華    民    國   100    年    12    月    19    日
附記：
毒品危害防制條例第10條
施用第一級毒品者，處 6 月以上 5 年以下有期徒刑。
施用第二級毒品者，處 3 年以下有期徒刑。